【裁判字號】    90,台上,1768
【裁判日期】    900322
【裁判案由】    違反槍砲彈藥刀械管制條例
【裁判全文】
最高法院刑事判決                                九十年度台上字第一七六八號
    上  訴  人  甲○○
右上訴人因違反槍砲彈藥刀械管制條例案件，不服台灣高等法院中華民國八十九年十
二月二十九日第二審更審判決（八十九年度上更(一)字第一○六一號，起訴案號：台灣
台北地方法院檢察署八十七年度偵字第四○七六號），提起上訴，本院判決如左：
    主  文
上訴駁回。
    理  由
按刑事訴訟法第三百七十七條規定，上訴於第三審法院，非以判決違背法令為理由，
不得為之。是提起第三審上訴，應以原判決違背法令為理由，係屬法定要件。如果上
訴理由狀並未依據卷內訴訟資料，具體指摘原判決不適用何種法則或如何適用不當，
或所指摘原判決違法情事，顯與法律規定得為第三審上訴理由之違法情形，不相適合
時，均應認其上訴為違背法律上之程式，予以駁回。本件原判決撤銷第一審不當之判
決，改判依想像競合犯關係，從一重論處上訴人甲○○未經許可，持有可發射子彈具
有殺傷力之改造金屬玩具手槍罪刑。已詳認定犯罪事實之依據及憑以認定之理由，
並對上訴人之辯詞，如何不足採信，均已依據卷內資料予以指駁及說明，從形式上觀
察，原判決並無任何違背法令之處。查系爭手槍係上訴人自行購得或自楊森（真實姓
名不詳）處取得，並不影響其未經許可，持有可發射子彈具有殺傷力之手槍罪之成立
。且上訴人於第一審供稱：「……以前在亞特蘭大ＫＴＶ酒店上班時，經理姓楊，我
們叫他楊森，我不確定他叫什麼名字，三十幾歲人，在八十三年左右交給我的……」
（見一審卷十二頁背面、十三頁）。其既未能確定楊森之真實姓名，原審自無從調查
該ＫＴＶ是否確有楊森其人而予傳訊調查。是原審未就此為調查，於判決結果無影響
。又原判決既已說明審酌上訴人長期持有具殺傷力之槍、彈，致有威脅社會治安之虞
，然並未曾使用該把手槍作為其他犯罪工具，及其犯罪之動機、目的、手段、智識程
度等一切情狀，量處如原判決主文第二項所示之刑，自難謂未依刑法第五十七條規定
為審酌。上訴意旨或未依據卷證資料，具體指摘原判決如何違背法令，或置原判決之
論於不顧，仍執陳詞為事實上之爭辯，並對原審採證認事與量刑得自由裁量之職權
行使及於判決無影響事項，任意指摘，難謂已符合首揭法定上訴要件，其上訴違背法
律上之程式，應予駁回。
據上論結，應依刑事訴訟法第三百九十五條前段，判決如主文。
中      華      民      國     九十     年      三      月    二十二    日
                              最高法院刑事第六庭
                                  審判長法官  謝  家  鶴
                                        法官  洪  文  章
                                        法官  花  滿  堂
                                        法官  陳  世  淙
                                        法官  洪  佳  濱
      右正本證明與原本無異
                                              書  記  官
中      華      民      國     九十     年      四      月      六      日


司法院資訊處製作；財團法人民間司法改革基金會備份。
